# 一些审计程序存在的必要

提问人：liubin988513 时间：2016-11-15 09:14:49
陈老师： 您好！请问下如下审计程序是不是完全可以不存在，我看好多项目在做这个程序： （ 1 ）银行存款收入与支出截止性测试： 我已经进行函证且打印“已开立银行信息表”，且进行了查找未负债程序与费用截止性测试，这个是不是完全没有必要？ （ 2 ）
财务费用截止性测试： 利息支出我们通过分析性程序计算确定了；至于手续费几乎忽略不计；手续费与利息收入（非理财类）通过银行存款存在性与完整性佐证了；

回答人：chenyiwei
从理论上说，实质性程序的性质、时间和范围的确定取决于综合风险评估的结果，因此依据综合风险评估结果，可能简化或删减CPA认为意义不大的审计程序。但在实际操作中，审计程序的一个重要功能是向报表使用者、监管机构、司法机关乃至社会公众证明你已经勤勉尽责地实施了审计工作，所以在实际操作中基于谨慎的考虑多执行一些审计程序恐怕难以避免。